【裁判字號】    91,訴,2161
【裁判日期】    920514
【裁判案由】    違反著作權法等
【裁判全文】
臺灣臺中地方法院刑事判決                        九十一年度訴字第二一六一號
    公  訴  人  臺灣臺中地方法院檢察署檢察官
    被      告  甲○○
右列被告因違反著作權法等案件，經檢察官聲請簡易判決處刑（九十一年度偵字第一
０五七八號），本院臺中簡易庭認不宜逕以簡易判決處刑，移由本院刑事庭依通常程
序審理，本院判決如左：
    主  文
甲○○以明知為侵害著作權之物，意圖營利而交付之方法，侵害他人之著作權為常業
，處有期徒刑壹年貳月。緩刑參年。
扣案如附表六所示之物，均沒收。
    事  實
一、如附表一、二所示之商標圖樣，分別係日商．任天堂股份有限公司（任天堂株式
    會社）（下稱任天堂公司）、日商．新力電腦娛樂股份有限公司（下稱新力公司
    ）向我國經濟部中央標準局（民國八十八年一月二十六日改制為智慧財產局）申
    請註冊，於如附表一、二所示之專用期間內，就所指定之商品，取得商標專用權
    之商標圖樣，現均仍在商標專用期限內。如附表三(一)(二)所示之遊戲軟體則係任天
    堂公司所創作，分別依我國七十四年修正之著作權法第十七條第一項第一款、第
    二項規定及八十一年修正後之著作權法第四條第一款規定，受我國著作權法保護
    之電腦程式著作；又「跑車浪漫旅３」、「蚊子」等遊戲軟體，係新力公司分別
    於九十年四月二十八日、同年六月二十一日所發行，於我國於九十一年一月一日
    加入世界貿易組織（ＷＴＯ）後，因適用「與貿易有關之智慧財產權協定」（
    Agree- ment on Trade Related Aspects of Intellectual Property Rights,
    Including Trade in counterfeit Goods，簡稱TRIPS），而受我國著作權法第
    一百零六條之一規定保護之電腦程式著作；「夢境歷險」遊戲軟體，則係新力公
    司於九十一年二月十四日所發行，依我國著作權法第一百零六條規定，受我國著
    作權法保護之電腦程式著作，均尚在著作財產權存續期間內，任何人非經各該享
    有著作權公司之同意或授權，不得明知為侵害著作權之物，意圖營利而交付。
二、甲○○係設在臺中縣霧峰鄉○○路九五八之七號「小新玩具店」負責人，以經營
    玩具、電視遊樂器、遊戲光碟及遊戲卡匣為業。其明知姓名年籍不詳之成年中盤
    商前來「小新玩具店」兜售如附表四所示之遊戲卡匣，均係不知姓名年籍之人擅
    自重製，侵害任天堂公司著作財產權之盜版品，且均係於任天堂公司就附表一所
    示之商標圖樣享有專用權之同一商品上，使用相同於附件一所示商標圖樣之商品
    （商標使用情形詳如附表四），於按裝於遊戲主機執行時，則會顯示「199★─
    199★ Nintendo」等性質上屬準私文書之英文字樣影像，表示該卡匣係任天堂公
    司享有版權之商品，而部分遊戲卡匣更附有不詳姓名年籍者擅自印刷偽造、內容
    部分或全部與正版品所附說明書相同、性質上屬私文書之說明書。另亦明知其他
    不詳姓名之成年中盤商所提供如附表五所示之遊戲光碟並非新力公司發行或授權
    製造之正版品，其中名稱為「跑車浪漫旅３」、「蚊子」、「夢境歷險」之遊戲
    光碟，更係不知姓名年籍者擅自重製，侵害新力公司著作財產權之盜版品，且各
    該遊戲光碟經裝置於遊戲主機執行後，會在電視螢幕上顯示如附件二所示之商標
    圖樣，部分遊戲光碟另會出現「Licensed by Sony Computer Entertainment
    Inc.」、性質上屬準私文書之英文字樣影像，表示該光碟係經新力公司授權之商
    品，如附表四所示之遊戲卡匣及如附表五所示之遊戲光碟均足以使消費大眾誤認
    係任天堂公司、新力公司所發行之正版品。詎甲○○竟為維持生計，而基於意圖
    營利而販賣交付如附表四、五所示遊戲卡匣及光碟之常業犯意及轉賣仿冒商標商
    品圖利、行使偽造私文書、準私文書之概括犯意，自九十年三月間起，先以如附
    表四所示之遊戲卡匣每個為賣價七成之價格，如附表五所示之遊戲光碟每片新臺
    幣（下同）二十五元之價格，連續向前述不詳姓名年籍之中盤商買進如附表四、
    五所示名稱之遊戲卡匣及光碟片，陳列在「小新玩具店」中，再以如附表四(一)所
    示之遊戲卡匣每個六百元至一千三百元（正版品無合卡設計），如附表四(二)所示
    之遊戲卡匣每個二百五十元至五百五十元（正版品進價約在四百二十九元至一千
    二百一十元間），如附表五所示之遊戲光碟每片七十元（正版品每片約一千五百
    元）等遠低於正版品市價之價格，販賣交付予不特定之顧客牟利，以此方法侵害
    任天堂公司、新力公司之電腦程式著作權，並恃此收入為生，以之為常業；同時
    亦因此而連續侵害任天堂公司、新力公司之商標專用權，並連續行使前開屬於偽
    造私文書之說明書，及顯示係任天堂公司享有版權或經新力公司授權等英文字樣
    影像之準私文書，足生損害於任天堂公司、新力公司及消費大眾。嗣於九十一年
    三月二十六日十一時五十分許，法務部調查局臺中縣調查站調查員持本院核發之
    搜索票，前往「小新玩具店」執行搜索，當場查扣如附表六所示之物及未據告訴
    之遊戲光碟六片。
三、案經任天堂公司、新力公司訴由法務部調查局臺中縣調查站移送臺灣臺中地方法
    院檢察署檢察官偵查後，聲請簡易判決處刑。
    理  由
一、訊據被告甲○○對於有於右揭時、地販賣如附表四、五所示之盜版遊戲卡匣及光
    碟等事實，固坦承不諱，惟辯稱：經營玩具店生意已十多年，先前販售任天堂公
    司之盜版遊戲卡匣都沒有關係，並不知現在販賣如附表四所示之盜版遊戲卡匣是
    違法的；且純粹是因為客人喜歡如附表四、五所示之商品，才販售之，並不知遊
    戲卡匣或光碟內有侵害他人著作權或商標之情形等語。經查：
（一）如附表一、二所示之商標圖樣，分別係告訴人任天堂公司、新力公司向我國經
      濟部中央標準局申請註冊，於如附表一所示之專用期間內，就所指定之商品，
      取得商標專用權之商標圖樣，現均仍在商標專用期限內等情，有告訴人任天堂
      公司提出之中華民國商標註冊證三張、經濟部中央標準局商標註冊證四紙、經
      濟部智慧財產局商標查詢單一紙，及新力公司提出之中華民國商標註冊證三張
      附卷可稽。可知任天堂公司就如附表一所示之商標圖樣、新力公司就附表二所
      示之商標圖樣，對於各該表列所指定之專用商品係有商標專用權至明。
（二）又如附表三(一)(二)所示之遊戲軟體係告訴人任天堂公司所創作，分別依我國七十
      四年修正之著作權法第十七條第一項第一款、第二項規定及八十一年修正後之
      著作權法第四條第一款規定，受我國著作權法保護之電腦程式著作；另「跑車
      浪漫旅３」、「蚊子」等遊戲軟體，則係告訴人新力公司分別於九十年四月二
      十八日、同年六月二十一日所發行，於我國於九十一年一月一日加入世界貿易
      組織（ＷＴＯ）後，因適用「與貿易有關之智慧財產權協定」（TRIPS），而
      受我國著作權法第一百零六條之一規定保護之電腦程式著作；「夢境歷險」遊
      戲軟體，則係告訴人新力公司於九十一年二月十四日所發行，依我國著作權法
      第一百零六條規定，受我國著作權法保護之電腦程式著作，均尚在著作財產權
      存續期間內等情，有告訴人任天堂公司所提出用以證明附表三(一)所示著作權利
      之經濟部智慧財產局函、內政部著作權執照、向經濟部智慧財產局借調文號為
      台（）內著字第六九七二一三號、第六九七二一四號、第六九七二一五號、
      第七一六七０六號、第七一六七０七號、台（）內著字第八四五七五五號文
      件，及用以證明附表三(二)所示著作權利之進口報單、統一發票、營業人使用三
      聯式統一發票明細表、發行文宣等件在卷可憑；另據告訴人新力公司提出發行
      日期資料、著作完成日資料等件足資參佐。可知告訴人任天堂公司對於如附表
      三(一)(二)所示之電腦程式著作，及告訴人新力公司對於名稱為「跑車浪漫旅３」
      、「蚊子」、「夢境歷險」等電腦程式著作，確係享有我國著作權法所保護之
      著作財產權，任何人非經任天堂公司或新力公司之同意或授權，不得明知為侵
      害著作權之物，意圖營利而交付。
（三）然查：
  １、被告向不知姓名年籍之中盤商所買進並陳列在「小新玩具店」內，販售予不特
      定人之如附表四所示之遊戲卡匣，均係不知姓名年籍之人擅自重製，侵害任天
      堂公司著作財產權之盜版品，且均有使用任天堂公司享有專用權如附表一所示
      之商標圖樣（商標使用情形詳如附表四），於按裝於遊戲主機執行時，則會顯
      示「199★─199★Nintendo」等英文字樣影像，表示該卡匣係任天堂公司享有
      版權之商品，而部分遊戲卡匣更附有不詳姓名年籍者擅自印刷偽造、內容部分
      遊戲卡匣更附有不詳姓名年籍者擅自印刷偽造內容部分或全部與正版品所附說
      明書相同之說明書等情，業據任天堂公司之告訴代理人廖國昌律師指訴明確，
      有刑事告訴狀、刑事追加告訴(二)狀可稽，復經本院抽取部分扣案遊戲卡匣（即
      附表四(一)編號一、四；(二)編號二、十三、十四）勘驗無訛，有勘驗筆錄一份足
      憑，另有如附表四所示之遊戲卡匣合計五十二個扣案可證。
  ２、至於如附表五所示之遊戲光碟，均非告訴人新力公司發行或授權製造之正版品
      ，其中名稱為「跑車浪漫旅３」、「蚊子」、「夢境歷險」之遊戲光碟，更係
      不知姓名年籍者擅自重製，侵害新力公司著作財產權之盜版品，且各該遊戲光
      碟經裝置於遊戲主機執行後，會在電視螢幕上顯示如附件二所示之商標圖樣，
      部分遊戲光碟另會出現「Licensed by Sony Computer Entertainment Inc.」
      之英文字樣影像等情，則據新力公司之告訴代理人邱永豪律師指訴明確，有刑
      事告訴狀、鑑定報告書各一份可稽，核與告訴代理人邱永豪律師提出部分正版
      遊戲光碟及抽取部分扣案之遊戲光碟實際播放比較之結果，確屬相符，業經本
      院當庭勘驗屬實，有勘驗筆錄一份及當庭擷取之電腦畫面十二張附卷可稽，另
      有如附表五所示之遊戲光碟合計一百七十四片扣案可憑。
  ３、綜上所陳，被告所陳列、販售之如附表四、五所示之遊戲卡匣及光碟，確屬分
      別侵害告訴人任天堂公司、新力公司之著作財產權及商標專用權之商品，洵堪
      認定。
  ４、被告雖以前揭情詞置辯，惟查：
    (1)被告於買進並販售如附表四、五所示之遊戲卡匣及光碟時，即已知悉各該遊戲
      卡匣及光碟均係盜版品一節，業據其供明在卷，而依現今一般社會大眾對盜版
      品之理解，所謂盜版品乃係指以盜拷、盜錄或其他未經正版權人同意或授權之
      方式，取得正版品之內容物，並將之轉置於另一記憶體物件中，對於該等非法
      轉錄之物件，必會侵害到原始創作人及著作權人之權利，則又為具普通智識之
      人均能知曉之事理，被告既係經營遊戲卡匣或光碟買賣之營利生意人，對此當
      無不知之理。再者，被告所販賣之遊戲卡匣及光碟，均需藉由按裝於遊戲主機
      中加以執行，且在執行時遊戲機台或電腦營幕即會出現諸如附表一、二所示之
      商標圖樣畫面，及「199★─199★ Nintendo」、「Licensed by Sony Compu-
      ter Entertainment Inc.」等表彰係任天堂公司享有版權或由新力公司授權字
      樣之影像，乃任何曾操作過該等遊戲主機者不可能不明瞭之情狀。被告身為「
      小新玩具店」之負責人，本身既有接觸如附表四、五所示之遊戲卡匣及光碟，
      對於各該遊戲卡匣及光碟之使用及操作情形，亦難諉稱不知，則依前述，其對
      所販賣如附表四、五所示之遊戲卡匣及光碟於按裝在遊戲主機執行時，所會出
      現之畫面及內容，自係知之甚明。綜上，被告辯稱並不知被查扣之盜版遊戲卡
      匣及光碟內有侵害告訴人任天堂公司及新力公司之著作權及商標專用權之情事
      云云，委無可採。
    (2)又按以明知為侵害著作權之物而意圖營利而交付，侵害他人之著作權為常業者
      ，處一年以上七年以下有期徒刑，得併科新臺幣四十五萬元以下罰金，著作權
      法第九十四條、第九十三條第三款、第八十七條第二款已有明文。另按明知為
      於同一商品，使用相同於他人註冊商標之圖樣之商品而販賣、意圖販賣而陳列
      者，處一年以下有期徒刑、拘役或科或併科新臺幣五萬元以下罰金，商標法第
      六十三條復有明定。刑法第十六條前段復規定：「不得因不知法律而免除刑事
      責任。」基此，被告另辯稱：並不知現在販賣如附表四所示之盜版遊戲卡匣是
      違法的云云，顯無法卸解其應負之刑責。
（四）再按刑法上所謂常業犯，指反覆以同種類行為為目的之社會活動之職業性犯罪
      而言，至於犯罪所得之多寡，是否恃此犯罪為唯一之謀生職業，則非所問，縱
      令兼有其他職業，仍無礙於該常業犯罪之成立。最高法院八十五年台上字第五
      一０號判例可資參照。查本案被告甲○○係「小新玩具店」之負責人，雖於本
      院審理時供陳：該店中尚有販售塑膠玩具，例如怪手或巴比娃娃等語，但該店
      確係以販售玩具、遊戲機、遊戲光碟及卡匣為主，且被告因係九二一地震受災
      戶，為維持家計才自九十年三月間起販售盜版遊戲卡匣及光碟等情，復據其於
      警訊時供陳明確，有警訊筆錄在卷可考；參以被告被查扣之如附表四、五所示
      之盜版遊戲卡匣及光碟種類繁多，數量非少，且販賣之時間自九十年三月間起
      迄至九十一年三月二十六日被查獲止，期間長久，則被告顯有反覆販賣而以此
      收入維生之情狀，至臻明確。揆諸前揭判例意旨，被告確有以販售交付盜版遊
      戲卡匣及光碟而營利之意圖，並有恃以為常業之主觀犯意及客觀事實，洵堪認
      定。
（五）被告明知如附表四所示之部分盜版遊戲卡匣附有不詳姓名年籍者擅自印刷偽造
      、內容部分或全部與正版品所附說明書相同之說明書；另亦明知如附表四所示
      之盜版遊戲卡匣於按裝於遊戲主機執行時，均會出現「199★─199★Nintendo
      」等英文字樣影像，表示係任天堂公司享有版權之商品，部分如附表五所示之
      盜版遊戲光碟則會出現「Licensed by Sony Computer Entertainment Inc.」
      之英文字樣影像，表示該光碟係經新力公司授權之商品之意，竟仍將各該盜版
      仿冒商品陳列在「小新玩具店中」販賣予不特定顧客，自足以使不知情之消費
      大眾誤認該等商品係任天堂公司、新力公司所發行之正版品，該等商品因未經
      告訴人任天堂公司、新力公司為品質控管，對於告訴人任天堂公司、新力公司
      之商譽顯有妨害；而被告所販售之價格既較正版品為低廉，在市場之競爭上自
      有一定之價格優勢，對於告訴人任天堂公司、新力公司本可依法享有之營業利
      益亦有損害。
（六）此外，尚有法務部調查局台中縣調查站搜索扣押筆錄一份及扣案如附表六所示
      之物可資佐憑。從而，本件事證明確，被告右開犯行，堪以認定。
二、查：(一)被告明知如附表四、五所示之遊戲卡匣及光碟，均係盜版品，侵害告訴人
    任天堂公司及新力公司之著作權利，竟仍意圖營利而販售交付予不特定顧客，並
    恃此收入為生，以之為常業，核其此部分所為，係犯著作權法第九十四條以犯第
    九十三條第三款以第八十七條第二款明知為侵害著作權之物，而意圖營利而交付
    之方法，侵害他人之著作權為常業罪。(二)其又明知如附表四、五所示之遊戲卡匣
    及光碟，分別屬仿冒告訴人任天堂公司、新力公司享有專用權之商標圖樣之商品
    ，猶販賣之，核其此部分所為，係犯商標法第六十三條之販賣仿冒商標商品罪。
    (三)其以販賣之方式，將如附表四所示部分附加有與正版品相同之說明書之遊戲卡
    匣，及按裝在遊戲主機執行後，會在螢幕上顯示「199★─199★Nintendo」等英
    文字樣影像，表示係任天堂公司享有版權之盜版遊戲卡匣，暨於遊戲主機執行時
    會在電視螢幕上顯示「Licensed by Sony Computer Entertainment Inc. 」等
    英文字樣影像之部分如附表五所示之遊戲光碟，交付予不特定之顧客，核其此部
    分所為，係犯刑法第二百十六條（起訴書誤為第二百六十條）、第二百十條之行
    使偽造私文書罪及同法第二百十六條、第二百二十條第二項之行使偽造準私文書
    罪。茲再析述如下：
（一）所犯違反著作權法第九十四條部分：
  １、被告為轉賣圖利而向姓名年籍不詳之中盤商購入持有如附表四、五所示之盜版
      遊戲卡匣及光碟，並將該等遊戲卡匣及光碟擺放在「小新玩具店」內之櫥窗內
      陳列之低度行為，雖亦屬同法第八十七條第二款所定「明知為侵害著作權之物
      ，意圖散布而陳列或持有」之行為，然因均為其後意圖營利而交付之高度行為
      所吸收，不另論罪。
  ２、被告部分一次賣出如附表四及如附表五所示之盜版遊戲卡匣及光碟，係以一販
      賣交付行為，同時侵害告訴人任天堂公司、新力公司之法益，為想像競合犯。
（二）所犯違反商標法第六十三條部分：
  １、「商標之使用」係指為行銷之目的，將商標用於商品或其包裝、容器、標帖、
      說明書、價目表或其他類似物件上，而持有、陳列或散布，指定使用於同一商
      品或類似商品上，且須申請註冊，經主管機關核准後，方能取得專用權，商標
      法第二條、第六條及第二十一條分別定有明文。又若透過電磁作用，以遊樂器
      、光碟機、電腦主機之操作為媒介，於電視或電腦螢幕前出現商標圖樣，其標
      示型態足以使一般商品購買人認識其為表彰商品之來源者，解釋上應認屬於商
      標法第六條第一項所定之「商標之使用」，故若未經商標專用權人授權，而使
      用相同或近似於他人註冊商標圖樣於同一商品或類似商品上，應屬侵害他人之
      商標專用權。在本件中，被告甲○○販賣如附表四、五所示之盜版遊戲卡匣及
      光碟，其中如附表四所示之遊戲卡匣自外盒、標帖、說明書、卡匣上，以肉眼
      觀察，即能查知確有如附表四所載之商標使用情形，已如前述，此為商標之使
      用方式，自無疑義。另將如附表四、五所示之遊戲卡匣、光碟按裝於遊戲主機
      執行時，分別會在螢幕畫面上顯現告訴人任天堂公司、新力公司之商標圖樣等
      情，復經本院勘驗無訛，則依前揭說明，此種將商標圖樣以電腦程式儲存於卡
      匣或光碟之商品上，再藉由遊戲主機執行予以顯現之情形，亦屬商標之使用。
      是以，被告明知如附表四、五所示之遊戲卡匣及光碟，均係以上述方式分別仿
      冒告訴人任天堂公司、新力公司商標圖樣之商品，猶在店內販售之行為，自係
      犯商標法第六十三條之販賣仿冒商標商品罪。
  ２、被告為轉賣圖利，分別向不同之姓名年籍不詳中盤商買進如附表四、五所示之
      仿冒商標遊戲卡匣及光碟，並將之擺放在「小新玩具店」之櫥窗中陳列之低度
      行為，已為其販賣仿冒商標商品之高度行為所吸收，不另論罪。
  ３、被告自九十年三月間起至九十一年三月二十六日止，多次販賣之行為，時間緊
      接，方法相同，觸犯構成要件相同之罪名，顯係基於概括犯意為之，應依連續
      犯規定論以一罪。
（三）所犯刑法第二百十六條、第二百十條、第二百二十條第二項之行使偽造私文書
      、準私文書罪部分：
  １、按商品之說明書係用以說明商品之內容、發行者資料、操作方法等事項，屬私
      文書之一種，如意圖欺騙他人，於同一商品或類似商品，使用相同或近似於他
      人註冊商標之圖樣，同時偽造其說明書附於偽冒之商品而行使，關於偽造之說
  明書部分，行為人於販售仿冒商標商品時，既將冒用發行人名義為製作名義人
      之說明書隨該商品附送予客戶，當然有以之充作真正文書而加以行使之意思，
      自屬行使偽造私文書之行為。最高法院九十一年度台上字第七二二五號、九十
      年度台上字第三二六一號裁判可資參照。
  ２、次按以錄音、錄影或電磁紀錄藉機器或電腦處理所顯示之聲音、影像或符號，
      足以表示其用意之證明者，依刑法第二百二十條第二項規定，以文書論。又按
      文書之行使，每因文書之性質、內容不同而異，就偽造之刑法第二百二十條第
      二項之準文書而言，因須藉由機器或電腦處理，始足以表示其文書之內容，其
      於行為人將偽造之準私文書藉由機器或電腦處理時，已有使用該偽造之準文書
      ，已達於行使偽造準私文書之程度，固不待言，其因販賣而交付該偽造之準文
      書之情形，如販賣交付者與買受收受者，均明知該準文書確為偽造，且均明知
      藉由機器或電腦處理即可使用該偽造之準文書時，因買受者已達於可隨時使用
      該偽造之準文書之狀態，無待販賣者更有所主張，應認販賣該偽造準文書者於
      交付時，即與行使無異，此如同販賣翻印他人著作出版物（連同著作物之底頁
      、依出版社所載著作人、發行人、印刷者等一併加以翻印）圖利者，其於交付
      該偽造之著作物時，即已構成行使偽造準私文書罪，無須就該偽造之著作物之
      內容更有所主張，始可構成行使行為（最高法院九十一年度台上字第六九０九
      號裁判可資參照）。在本件中，被告甲○○販賣如附表四所示之盜版遊戲卡匣
      ，於按裝於遊戲主機執行時，會在螢幕顯示「199★─199★Nintendo」等英文
      字樣影像，表示係任天堂公司享有版權之商品；販賣如附表五所示之盜版遊戲
      光碟中，部分於按裝於遊戲主機執行時，則會出現「Licensed by Sony Com-
      puter Entertainment Inc.」之英文字樣影像，表示該光碟係經新力公司授權
      之商品之意思，被告及業已操作過前述遊戲主機之買受人對於所販售及購買之
      遊戲光碟係盜版品，且按裝於遊戲主機執行後，確實會顯現與正版品按裝執行
      時相同之前開畫面等節，既均已知曉，揆諸前揭裁判意旨，應認被告於販售交
      付各該盜版遊戲光碟時，即已構成行使行為。
  ３、綜上，被告於販賣如附表四所示之盜版遊戲卡匣時，部分既附送與正版品全部
      或部分相同之說明書，另所販售如附表四所示之盜版遊戲卡匣於按裝在遊戲主
      機時，會出現與正版品按裝執行時相同之「199★─199★Nintendo」等英文字
      樣影像，表示係任天堂公司享有版權之商品，部分如附表五所示之盜版遊戲光
      碟則會顯示與正版品按裝執行時相同之「Licensed by Sony Computer Enter-
      tainment Inc.」英文字樣影像，表示該光碟係經新力公司授權之商品，足生
      損害於任天堂公司、新力公司及消費大眾（詳見前述），核其此部分所為，自
      係犯刑法第二百十六條、第二百十條之行使偽造私文書罪（指說明書部分）及
      同法第二百十六條、第二百二十條第二項之行使偽造準私文書罪（指按裝於遊
      戲主機執行部分）。
（四）被告以一常業販賣盜版遊戲卡匣及光碟之行為，而觸犯上開四罪，係一行為觸
      犯數罪名，為想像競合犯，應依刑法第五十五條之規定，從情節較重之著作權
      法第九十四條之以犯第九十三條第三款以第八十七條第二款明知為侵害著作權
      之物，而意圖營利而交付之方法，侵害他人之著作權為常業罪論處。
（五）公訴人雖僅就被告販賣盜版遊戲卡匣、光碟為常業、販賣仿冒商標商品及就如
      附表五所示部分遊戲光碟有行使偽造準私文書等犯行提起公訴，然檢察官就犯
      罪事實一部起訴者，其效力及於全部，刑事訴訟法第二百六十七條有明定。本
      件被告另有於右開時、地，於販賣如附表四所示之部分盜版遊戲卡匣時，附贈
      顧客與正版品全部或部分相同之說明書之行使偽造私文書之犯罪事實，且與前
      揭論罪科刑之販賣盜版遊戲卡匣、光碟為常業、販賣仿冒商標商品及行使偽造
      準私文書部分，有想像競合犯之關係，已如前述，本院自應就屬於裁判上一罪
      之行使偽造私文書（即說明書部分）犯行，一併加以裁判。
（六）爰審酌被告前無任何犯罪紀錄，素行良好，有臺灣臺中地方法院檢察署刑案資
      料查註紀錄表、臺灣高等法院被告全國前案紀錄表各一份可按，其犯罪之動機
      、目的係為圖牟私利，固屬單純，但竟枉顧告訴人任天堂公司、新力公司辛苦
      之智慧結晶，擅自向不知姓名年籍之中盤商購買來源不明之盜版品暨仿冒商標
      商品，而未循合理管道取得正版產品，並設店販賣之，攫取告訴人應得之利益
      ，且無視政府大力宣導尊重他人智慧財產權之法令，惡性非輕；本次被查獲之
      如附表四、五所示之仿冒商品數量非少，且其經營之時間自九十年三月間起至
      被查獲之九十一年三月二十六日止，期間甚長，被告販賣盜版遊戲卡匣所賺取
      之差價為售價之三成，盜版遊戲光碟部分每片為四十五元，利潤不小，對告訴
      人任天堂公司、新力公司之商譽、營業損失及合法商家之權益均生有損害，並
      破壞我國致力於智慧財產權保護之國際聲譽，惟其犯罪之手段平和，犯後對於
      大部分犯行均坦承，深具悔悟，態度良好等一切情狀，量處如主文第一項所示
      之刑。末查，被告前未曾受有期徒刑以上刑之宣告，已如前述，其於犯後既具
      悔意，且已就「小新玩具店」辦理歇業登記，有財政部臺灣省中區國稅局大屯
      稽徵所九十二年三月六日中區國稅大屯三字第０九二０００七五七一號函一份
      附卷可稽，其經此偵審程序，當知所警惕，信無再犯之虞，本院綜核各情，認
      所宣告之刑以暫不執行為適當，併予宣告緩刑三年，以啟自新。
三、沒收之宣告：
（一）扣案如附表六編號一、二所示之物，均係被告觸犯商標法第六十三條之罪所販
      賣之商品，應依商標法第六十四條之規定宣告沒收。
（二）扣案如附表六編號三、四所示之物，均係被告所有，且編號三之目錄係供顧客
      選購盜版遊戲光碟時參考之用，編號四之帳冊則係被告用以記錄「小新玩具店
      」販售盜版遊戲光碟經營狀況之資料，則據被告供明在卷，顯均係供被告違犯
      本件犯罪所用之物，依刑法第三十八條第一項第二款之規定，併予宣告沒收。
（三）扣案之未據告訴遊戲光碟六張，則因無任何權利人主張權利，本院復查無被告
      就此部分有何犯罪之情事，爰不諭知沒收，併此明。
據上論斷，應依刑事訴訟法第四百五十二條、第二百九十九條第一項前段，商標法第
六十三條、第六十四條，著作權法第九十四條，刑法第十一條前段、第二百十六條、
第二百十條、二百二十條第二項、第五十五條、第七十四條第一款、第三十八條第一
項第二款，判決如主文。
中      華      民      國      九十二      年      五    月    十四    日
                                臺灣臺中地方法院刑事第二庭
                                    法  官  莊  嘉  蕙
右正本證明與原本無異。
如不服本判決，應於送達後十日內向本院提出上訴狀（須附繕本），上訴於臺灣高等
法院臺中分院。
                                    書記官
中      華      民      國      九十二      年      五    月    十四    日
附錄論罪科刑法條
著作權法第九十四條
以犯第九十一條、第九十二條或第九十三條之罪為常業者，處一年以上七年以下有期
徒刑，得併科新台幣四十五萬元以下罰金。
商標法第六十三條
明知為前條商品而販賣、意圖販賣而陳列、輸出或輸入者，處一年以下有期徒刑、拘
役或科或併科新臺幣五萬元以下罰金。
刑法第二百十六條
行使第二百十條至第二百十五條之文書者，依偽造、變造文書或登載不實事項或使登
載不實事項之規定處斷。
刑法第二百十條
偽造、變造私文書，足以生損害於公眾或他人者，處五年以下有期徒刑。
刑法第二百二十條第二項
錄音、錄影或電磁紀錄，藉機器或電腦之處理所顯示之聲音、影像或符號，足以為表
示其用意之證明者，亦同。
~FO
附表六：
┌──┬──────────────┬────┬─────────────
│編號│ 應 沒 收 之 物 品 名 稱    │ 數  量 │沒  收  之  依  據
│    │                            │        │
├──┼──────────────┼────┼─────────────
│ 一 │附表四所示之盜版遊戲卡匣    │五十二個│商標法第六十四條
├──┼──────────────┼────┼─────────────
│ 二 │附表五ＰＳ系列盜版遊戲光碟  │七十一片│同右
│    ├──────────────┼────┼─────────────
│    │附表五ＰＳ２系列盜版遊戲光碟│七十三片│同右
├──┼──────────────┼────┼─────────────
│ 三 │PS遊戲光碟片目錄            │十五本  │刑法第三十八條第一項第二款
├──┼──────────────┼────┼─────────────
│ 四 │帳冊                        │二本    │同右
└──┴──────────────┴────┴─────────────


司法院資訊處製作；財團法人民間司法改革基金會備份。
